臺灣桃園地方法院民事裁定　　　     110年度壢簡字第1039號

原　　　告　蔡長泰　

被　　　告　劉成送等（見附件）
上列當事人間請求分割共有物事件，本院裁定如下：
    主    文
原告之訴駁回。
訴訟費用由原告負擔。
    理  由
一、按因財產權而起訴，應依民事訴訟法第77條之13、第77條之
    27之規定，繳納裁判費用，如有應繳而未繳者，即屬起訴不
    合程式或不備其他要件。又原告之訴，有起訴不合程式或不
    備其他要件者，審判長應定期間命其補正，如不於期間內補
    正者，法院應以裁定駁回之，同法第249 條第1 項第6 款定
    有明文。
二、本件原告起訴請求分割其與被告共有坐落於桃園市○○區○
    ○段000 地號土地( 以下稱系爭土地) ，因原告尚未繳納裁
    判費及有確認系爭土地共有人之必要，本院於民國110 年8
    月23日以裁定命原告於60日內補正附錄所示事項，原告業於
    同年月30日收受裁定，然原告迄今尚未繳納裁判費，亦未提
    出第一類土地登記謄本暨異動索引、全體共有人之戶籍謄本
    ，並說明土地之所有權人是否有變動，或有被告過世，而提
    出被繼承人之除戶謄本、繼承系統表、全部繼承人之最新戶
    籍謄本，聲明承受訴訟或追加辦理繼承登記，或說明是否有
    全部繼承人拋棄繼承而需選任遺產管理人之情形，有本院收
    文、收狀查詢資料附卷可參，致本院無法確定應列明之被告
    即系爭土地目前全體共有人為何人，而礙難進行訴訟，並進
    而對之為實體之裁判。且縱認本院得依職權自行查對被告戶
    籍，然原告訴之聲明亦未將全體共有人列為被告，其訴即難
    謂為合法，是原告之訴顯不合法，應予駁回。
三、依民事訴訟法第249 條第1 項第6 款、第95條、第78條，裁
    定如主文。
中　　華　　民　　國　 110　　年　　11　　月　　30　　日
                  中壢簡易庭      法  官  張博鈞
 
以上為正本係照原本作成。
如對本裁定抗告須於裁定送達後10日內向本院提出抗告狀（附繕
本及理由），並繳納抗告費新臺幣1,000 元。
中　　華　　民　　國　 110　　年　　11　　月　　30　　日
                                  書記官  張季容
附錄：
一、本件訴訟標的金額核定為新臺幣（下同）232,714 元，應徵
    第一審裁判費2,540 元，未據原告繳納，起訴之程式顯有欠
    缺，應予補繳。
二、桃園市○○區○○段000 地號土地最新完整第一類土地登記
    謄本（包含土地標示部、所有權部、他項權利部），及自民
    國110 年8 月6 日起迄今之異動索引。
三、上開土地全體共有人及他項權利人之之戶籍謄本（記事欄勿
    略即不可省略死亡、遷出國外、現役、監護或輔助宣告、未
    成年被告之法定代理人為何人之記事）。
四、請仔細核對被告最新戶籍謄本所載之地址是否有更動，若有
    更動，請具狀表明更正被告地址（並將更正部分以特殊色彩
    標明）。若有新發生或發現若干被告「過世」，請提出該「
    被繼承人」之除戶謄本、「繼承系統表」、及其「全部繼承
    人」之最新戶籍謄本（記事欄勿略即不可省略死亡、遷出國
    外、現役、監護或輔助宣告、未成年被告之法定代理人為何
    人之記事），並請於司法院網站→資料查詢→家事事件公告
    查明是否有拋棄繼承，及依所調取之土地登記謄本查明是否
    已經辦理繼承登記。如全體未拋棄繼承，請以書狀聲明由該
    「被繼承人」之「全部繼承人」「承受訴訟」，並追加命其
    辦理繼承登記之聲明。如有部分辦理拋棄繼承或已辦理繼承
    登記，請以書狀聲明由未拋棄繼承之繼承人或有繼承系爭土
    地之繼承人「承受訴訟」，並均需按承受訴訟人人數提出繕
    本。
附件：
┌───────────────────────────────┐
│被　　　告　劉成送　　住桃園市○○區○○鎮○○000號           │
│            劉學筆　　住桃園市○○區○○鎮○○000號           │
│            劉學新　　住桃園市○○區○○鎮○○000號           │
│            劉學崇　　住桃園市中壢區中壢庄中壢埔頂754番       │
│　　　　　　　　　　　　地                                    │
│            劉靜文　　住台北市○○區○○路00巷0弄0號4樓       │
│            劉奕雄　　住桃園市○○區○○路○段000巷00號       │
│            吳劉富美　住桃園市○○區○○○路000巷00號         │
│            劉秀華　　住桃園市○○區○○○路000號             │
│            劉學寶　　住桃園市○○區○○○路000巷00號         │
│            林木春　　住台南市○○區○○街000巷00弄00號       │
│            劉奕讚　　住桃園市○○區○○○路000巷00號         │
│            劉奕煌　　住桃園市○○區○○○路00號              │
│            劉奕基　　住桃園市○○區○○○路00號              │
│            劉瑞香　　住桃園市○○區○○○街0號3樓            │
│            劉月香　　住桃園市○○區○○○街0號3樓            │
│            劉學淦　　住桃園市○○區○○路000巷0弄00號        │
│            劉學興　　住桃園市中壢區中山東路三段414巷48       │
│　　　　　　　　　　　　號                                    │
│            劉世煌　　住桃園市○○區○○路00○0號             │
│            劉世堰　　住桃園市○○區○○路000巷0號6樓         │
│            劉世棟　　住桃園市○○區○○路○段000巷00號       │
│            劉奕昌　　住桃園市○○區○○○路000巷00號         │
│            劉奕城　　住桃園市○○區○○○路000巷00號         │
│            劉學平　　住桃園市○○區○○○路000巷0號          │
│            劉學國　　住桃園市○○區○○路○段00巷00號        │
│            劉奕昇　　住桃園市○○區○○○路000巷00號         │
│            劉奕松　　住桃園市○○區○○○路000巷00號         │
│            劉煜綸　　住桃園市○○區○○街000號(中壢戶政      │
│　　　　　　　　　　　　事務所)                               │
│            劉奕鐘　　住桃園市○○區○○路00號                │
│            劉奕錦　　住桃園市○○區○○○路000巷0號          │
│            劉瑞爐　　住新竹市○區○○路00號27樓之2           │
│            徐千惠　　住桃園市○○區○○○路00號              │
│            陳淑華　　住新北市○○區○○○路00號1樓之8        │
│            徐盛德　　住桃園市○○區○○○路00號              │
│            劉古淑姬　住桃園市○○區○○路○段000巷000號      │
│            鍾日鴻　　住桃園市八德區竹園里8鄰大火房街21       │
│　　　　　　　　　　　　號                                    │
│            鐘日泉　　住桃園市○○區○○路○段000巷000號      │
│            劉學章　　住桃園市○○區○○路000巷0弄00號        │
│            劉學財　　住新北市○○區○○路000巷0弄00號2       │
│　　　　　　　　　　　　樓                                    │
│            鐘維龍　　住桃園市○鎮區○○街000巷0弄00號        │
│            劉學增　　住桃園市○○區○○路0000巷00弄0號       │
│            吳劉蘭香　住桃園市○○區○○街000巷00號           │
│            袁劉蘭妹　住桃園市○○區○○○路000號             │
│            劉奕治　　住桃園市○○區○○路○段000巷000號      │
│            劉奕錠　　住桃園市○○區○○路○段000巷000號      │
│            劉奕權　　住桃園市○○區○○路00巷00號            │
│            劉奕煉　　住桃園市○○區○○路○段000巷000號      │
│            王珍瑛　　住桃園市○○區○○○街00號              │
│            劉學鑽　　住桃園市○○區○○路000號               │
│            劉學錠　　住桃園市○○區○○里○○○00號          │
│            陳永杰　　住桃園市大溪區員林路一段7巷25弄14       │
│　　　　　　　　　　　　號                                    │
│            陳文旺　　住桃園市○○區○○路○段000號4樓        │
│            朱威宙　　住桃園市○○區○○路000巷000弄00號      │
│            劉月榮　　住桃園市○○區○○街00巷0號             │
│            彭汝瑄　　住桃園市楊梅區楊湖路一段194巷8弄16      │
│　　　　　　　　　　　　號                                    │
│            劉世為　　住桃園市○○區○○路000號               │
│            黃煥榮　　住桃園市中壢區合圳北路二段126巷42       │
│　　　　　　　　　　　　號                                    │
│            黃煥龍　　住桃園市○○區○○路0000巷00號          │
│            黃煥田　　住桃園市中壢區合圳北路二段126巷42       │
│　　　　　　　　　　　　號                                    │
│            邱黃秀枝　住桃園市○○區○○路0○00號16樓         │
│            黃秀足　　住桃園市○○區○○路000號3樓            │
│            劉世忠　　住桃園市○○區○○路000巷00號11樓       │
│            劉世港　　住桃園市○○區○○街000號9樓            │
│            劉月梅　　住桃園市○○區○○○街00號6樓之2        │
│            莊麗卿　　住桃園市○○區○○○路000巷00號         │
│            劉奕昀　　住桃園市○○區○○○街00號              │
│            鄭奇謀　　住桃園市○○區○○街00巷00弄0號         │
│            顏秀鳳　　住桃園市○鎮區○○○街00號7樓之3        │
│            劉怡佳　　住桃園市○○區○○路00號                │
│            劉奕富　　住桃園市○鎮區○○街000巷0號            │
│            劉奕堂　　住桃園市○○區○○街00巷0號             │
│            劉奕全　　住桃園市○○區○○路○段000巷00號       │
│            劉奕權1 　住桃園市○○區○○路○段000巷00號       │
│            劉奕偉　　住桃園市○○區○○路○段000巷00號       │
│            劉學隆　　住桃園市○○區○○路00號                │
│            劉游月英　住桃園市○○區○○路000號               │
│            劉奕雙　　住桃園市○○區○○路○段000號           │
│            劉奕棟　　住桃園市○○區○○○路000巷00號         │
│            劉致宏　　住台東縣○○市○○路○段000號           │
│            劉秀春　　住新竹市○區○○○街00號                │
│            謝國庫　　住桃園市○○區○○路○段000號           │
│            劉清芳　　住桃園市○○區○○○路0000巷00號        │
│            李家銘　　住桃園市○鎮區○○路00號                │
│            葉佳鑫　　住桃園市○○區○○路00巷00號            │
│            劉奕寬　　住台東縣○○市○○路○段000巷00號       │
│            吳明榮　　住桃園市○○區○○路000號               │
│            劉學鈺　　住桃園市中壢區中山東路一223巷129弄      │
│　　　　　　　　　　　　2之13號                               │
│            劉奕金　　住桃園市中壢區龍岡路三段154巷31弄1      │
│　　　　　　　　　　　　5號                                   │
│            劉學全　　住桃園市○○區○○○路00巷0弄0號        │
│            劉智綸　　住桃園市○○區○○路00號                │
│            邱東海　　住桃園市楊梅區楊湖路一段194巷8弄14      │
│　　　　　　　　　　　　號                                    │
│            惠溱　　　住桃園市○○區○○○路○段000號         │
│            劉世涵　　住桃園市○○區○○路00號                │
│            劉世芳　　住桃園市○○區○○路○段00巷00號        │
│            劉奕正　　住台北市○○區○○路○段000巷00號       │
│            劉世祿　　住桃園市○○區○○街00號                │
│            吳劉秀妹　住桃園市○○區○○路000號               │
│            劉世隆　　住桃園市○○區○○里○○0○00號         │
│            朱劉蓮妹　住桃園市○○區○○街00巷00號            │
│            劉金錞　　住高雄市○○區○○路000巷00號           │
│            劉富華　　住桃園市○○區○○路00巷00弄00號        │
│            劉雙有　　住桃園市○鎮區○○路00○0號             │
│            梁劉益妹　住桃園市○○區○○路000巷000弄00號      │
│            謝添富　　住桃園市○○區○○里0鄰○○路000號      │
│            劉添成　　住桃園市○○區○○路○段000號3樓之      │
│　　　　　　　　　　　　9                                     │
│            謝美雲　　住新竹市○區○○路○段000號             │
│            謝美蓮　　住桃園市○○區○○街00號4樓             │
│            劉世港1 　住桃園市觀音區塔腳里10鄰廣大路1015      │
│　　　　　　　　　　　　巷81號                                │
│            劉世海　　住桃園市觀音區塔腳里10鄰廣大路1015      │
│　　　　　　　　　　　　巷81號                                │
│            劉世璋　　住桃園市觀音區塔腳里10鄰廣大路1015      │
│　　　　　　　　　　　　巷81號                                │
│            劉金娥　　住新北市○○區○○路000巷00號           │
│            劉秋菊　　住桃園市○○區○○路000巷0弄00號        │
│            劉美珠　　住桃園市○○區○○路○段000○0號3       │
│　　　　　　　　　　　　樓                                    │
│            劉美容　　住桃園市○○區○○路00巷000號           │
│            劉美齡　　住桃園市○○區○○○街00○0號3樓        │
│            簡策　　　住桃園市○○區○○○街00號              │
│            劉韻宜　　住新竹市○區○○○路000巷00號11樓       │
│　　　　　　　　　　　　之1                                   │
│            劉韻甄　　住嘉義縣○○鄉○○村0鄰○○○00號       │
│            劉智漢　　住桃園市○○區○○○街00巷00號10樓      │
│            劉智睿　　住桃園市○○區○○路00號                │
│            劉世明　　住桃園市○○區○○街00號                │
│            劉秝郕　　住桃園市○○區○○路000巷00號           │
│            林劉絨妹　住台北市○○區○○街00巷0弄00號2樓      │
│            游劉寶珠　住新北市○○區○○路0巷0號              │
│            劉謝玉嬌　住桃園市○○區○○里00鄰○○○00號      │
│            劉世貴　　住桃園市○○區○○路000巷0弄0號         │
│            劉世錦　　住桃園市○○區○○路000○0號            │
│            劉世南　　住台北市大安區和平東路三段1巷26弄6      │
│　　　　　　　　　　　　號15樓                                │
│            劉世興　　住新竹市○區○○街00號4樓               │
│            劉世錫　　住新竹市○區○○街00○0號2樓            │
│            劉桂玉　　住新竹市○區○○路000號14樓之2          │
│            劉世新　　住桃園市○○區○○路0000巷00號          │
│            劉文惠　　住高雄市○○區○○○路000號13樓之2      │
│            陳秋羽　　住桃園市○鎮區○○○街0巷00號           │
│            劉美君　　住桃園市○鎮區○○路○段000○0號12      │
│　　　　　　　　　　　　樓                                    │
│            劉奕雄1 　住桃園市○○區○○路0000巷00號          │
│            劉奕滿　　住新竹縣竹北市縣○○街00號              │
│            莊育金　　住桃園市○○區○○路000號               │
│            莊育焜　　住台北市○○區○○○路○段000號16       │
│　　　　　　　　　　　　樓之3                                 │
│            莊夏江　　住桃園市○○區○○街00號                │
│            莊寶香　　住桃園市○○區○○○街000號             │
│            莊寶珍　　住新北市○○區○○路000號3樓之3         │
│            邱玉女　　住台北市○○區○○街00號3樓之2          │
│            林源榮　　住新竹縣○○鎮○○路000號               │
│            林沛晴　　住桃園市楊梅區幼獅路二段392巷118弄      │
│　　　　　　　　　　　　42號                                  │
│            江林和枝　住桃園市○○區○○路000巷00號           │
│            林四妹　　住台南市○○區○○○00號之24            │
│            田林六妹　住桃園市○○區○○○街00巷000號         │
│            林志賢　　住苗栗縣○○鎮○○街00巷0號15樓         │
│            林如吟　　住新北市○○區○○街00號2樓             │
│            張羅益妹　住桃園市○○區○○路○段000○0號        │
│            鍾美溶　　住桃園市○○區○○路○段000○0號        │
│            張玉倩　　住桃園市○○區○○路○段000○0號        │
│            張鑑堂　　住桃園市○○區○○路○段000巷00號       │
│            周筠雅　　住桃園市中壢區中正路四段255巷20弄8      │
│　　　　　　　　　　　　號                                    │
│            張家豪　　住桃園市中壢區中正路四段255巷20弄8      │
│　　　　　　　　　　　　號                                    │
│            張語真　　住桃園市中壢區中正路四段255巷20弄8      │
│　　　　　　　　　　　　號                                    │
│            張鑑一　　住桃園市○○區○○路○段000○0號        │
│            張安榮　　住桃園市○○區○○○街000號7樓          │
│            張文夫　　住桃園市○○區○○路○段000號           │
│            陳瑞生　　住新北市○○區○○路00○0號11樓         │
│            陳佳慶　　住新北市○○區○○路00○0號11樓         │
│            陳惠萍　　住桃園市○鎮區○○路000號               │
│            陳秀靜　　住桃園市○○區○○○路000巷00號         │
│            陳秀華　　住新北市○○區○○路00○0號11樓         │
│            陳秀娥　　住新北市○○區○○路00巷00號            │
│            劉張瑞華　住桃園市○○區○○街000號               │
│            張金英　　住新北市○○區○○○路000巷0號8樓       │
│            曾隆泉　　住桃園市○○區○○街00號                │
│            曾一家　　住桃園市○○區○○路000號               │
│            曾文君　　住桃園市○○區○○路○段000○00號9      │
│　　　　　　　　　　　　樓                                    │
│            曾元君　　住桃園市○○區○○00街00號9樓           │
│            曾仁君　　住桃園市○○區○○路○段0巷00號         │
│            曾振碩　　住桃園市○○區○○路○段000巷00號1      │
│　　　　　　　　　　　　0樓                                   │
│            曾紫婕　　住桃園市○○區○○路0000巷000號3樓      │
│            曾隆炎　　住桃園市○○區○○街00○0號5樓          │
│            曾怡嘉　　住台北市○○區○○○路0段000巷00號      │
│　　　　　　　　　　　　5樓                                   │
│            袁芳勇　　住台北市中正區羅斯福路一段58巷7弄3      │
│　　　　　　　　　　　　號                                    │
│            袁明楷　　住台北市中正區羅斯福路一段58巷7弄3      │
│　　　　　　　　　　　　號                                    │
│            袁明煌　　住台北市中正區羅斯福路一段58巷7弄3      │
│　　　　　　　　　　　　號                                    │
│            袁明鈴　　住台北市中正區羅斯福路一段58巷7弄3      │
│　　　　　　　　　　　　號                                    │
│            曾文芳　　住台北市○○區○○○路○段000號4樓      │
│            林許阿柑　住桃園市楊梅區幼獅二段392巷118弄42      │
│　　　　　　　　　　　　號                                    │
│            許蔡冬梅　住桃園市大園區大觀路500巷201弄100       │
│　　　　　　　　　　　　號                                    │
│            游象祺　　住桃園市○○區○○○路000號             │
│            游象群　　住桃園市○○區○○○路000號             │
│            游象宏　　住桃園市○○區○○○路000號             │
│            游娟玲　　住桃園市○○區○○○街00號              │
│            劉世■[　　住新北市○○區○○路00巷0號2樓          │
│            劉碧雲　　住新北市○○區○○路00巷0號3樓          │
│            劉彩雲　　住新北市○○區○○街00巷00號            │
│            高忠良　　住桃園市○○區○○○路000號11樓         │
│            蕭玉杉　　住台北市○○區○○路000號6樓            │
│            蕭錦能　　住高雄市○○區○○街00巷00弄00號        │
│            顧樸　　　住台北市○○區○○街00巷00弄00號        │
│            顧瑪莉　　住新北市○○區○○路0號5樓              │
│            葉秀英　　住台北市○○區○○路000號2樓            │
│            謝尚達　　住桃園市○○區○○街000巷00號8樓        │
│            謝尚明　　住桃園市○○區○○街000巷00號8樓        │
│            許宗欽　　住桃園市大園區大觀路500巷201弄100       │
│　　　　　　　　　　　　號                                    │
│            許宗泰　　住桃園市○○區○○○路000號             │
│            許宗寶　　住桃園市大園區大觀路500巷201弄100       │
│　　　　　　　　　　　　號                                    │
│            許宗斌　　住桃園市大園區大觀路500巷201弄100       │
│　　　　　　　　　　　　號                                    │
│            許秀珍　　住桃園市○○區○○○路00號              │
│            劉奕生　　住新竹縣新豐鄉埔和村6鄰埔頂157之27      │
│　　　　　　　　　　　　號                                    │
│            劉奕光　　住新竹縣○○鎮○○路○段000號7樓        │
│            劉芷青　　住台中縣霧峰鄉錦榮村7鄰樟公北巷15       │
│　　　　　　　　　　　　弄3號                                 │
│            黃進福　　住新竹市○區○○路0000巷000號5樓        │
│            黃國華　　住桃園市○○區○○路000巷00號           │
│            黃秀菊　　住新竹市○區○○路000巷00弄00號3樓      │
│            黃育相　　住新竹市○區○○○街00號3樓             │
│            黃木貴　　住台北市○○區○○街000巷00號地下       │
│            彭鳳銀　　住桃園市○○區○○街00巷00弄0號         │
│            劉奕本　　住桃園市○鎮區○○路00號                │
│            劉奕珠　　住桃園市○○區○○00街000巷0號          │
│            賈玉西　　住桃園市○○區○○○路000號             │
│            劉玉霞　　住桃園市○○區○○街00巷00弄0號         │
│            劉玉梅　　住桃園市中壢區新中北路200巷1弄7之1      │
│　　　　　　　　　　　　號                                    │
│            劉明仁　　住桃園市○鎮區○○路○段000巷00號       │
│            劉明星　　住桃園市○○區○○○路000號             │
│            劉玉仙　　住桃園市○鎮區○○路000巷00號           │
│            蔡梅珠　　住桃園市○○區○○街00號                │
│            劉楊盡英　住桃園市○○區○○路○段000巷00號       │
│            曾朝麟　　住桃園市○○區○○○路000巷00號         │
│            張秧郘　　住桃園市○○區○○街00巷0號             │
│            黃麗華　　住桃園市○○區○○路○段000號           │
│            黃麗錦　　住桃園市○○區○○○街0000號            │
│            張麗貞　　住桃園市○○區○○路000號11樓           │
│            劉盛雄　　住新竹縣○○市○○街000巷0號            │
│            彭盛強　　住新竹縣新豐鄉後湖村2鄰後湖子43之1      │
│　　　　　　　　　　　　0號                                   │
│            李木基　　住新竹縣寶山鄉新城村2鄰新湖路四段2      │
│　　　　　　　　　　　　72巷21號                              │
│            鍾李秀蘭　住新竹縣寶山鄉新城村3鄰新湖路五段1      │
│　　　　　　　　　　　　23號                                  │
│            李瑞珍　　住新竹縣○○市○○○街000號             │
│            李煥智　　住新北市○○區○○街000巷0號            │
│            李煥堂　　住新北市○○區○○路000巷0○0號         │
│            李線英　　住新北市○○區○○街00巷00號            │
│            李秋英　　住新竹縣○○鄉○○路000號               │
│            李素琴　　住新竹縣○○鄉○○路○段00巷0號         │
│            李金葉　　住新北市○○區○○路0○0號2樓           │
│            楊李義妹　住新竹縣○○鄉○○街00號                │
│            劉世標　　住桃園市○○區○○路000號               │
│            劉黃阿梅　住桃園市○○區○○里00鄰0000巷00號      │
│            劉世泉　　住桃園市○○區○○里00鄰0000巷00號      │
│            劉世文　　住桃園市○○區○○里00鄰0000巷00號      │
│            劉世順　　住桃園市○○區○○里00鄰0000巷00號      │
│            劉美珍　　住桃園市大園區沙崙里15鄰沙崙4之10       │
│　　　　　　　　　　　　號                                    │
│            莊政雄　　住桃園市○鎮區○○路○段0號             │
│            黃志祥　　住桃園市○○區○○路00巷00號            │
│            黃志瑋　　住桃園市○○區○○路00巷00號            │
│            劉智寺　　住桃園市○○區○○路000巷00號           │
│            劉雅玲　　住桃園市○○區○○○街00號              │
│            劉世萬　　住桃園市○○區○○路000號               │
│            劉世寶　　住桃園市○○區○○路000號               │
│            劉佳梅　　住桃園市○○區○○路000○0號            │
│            劉美蓉　　住桃園市○○區○○○街00號              │
│            劉奕治1 　住花蓮縣○○鄉○○村00鄰○○0號         │
│            劉奕洋　　住桃園市○○區○○路000號               │
│            周甜　　　住桃園市○○區○○路○段000號           │
│            劉徐德妹　住新北市○○區○○路000巷00號           │
│            卓劉鳳春　住新北市○○區○○街00號                │
│            黃劉鳳英　住新北市○○區○○○路000巷00號         │
│            沈劉菊妹　住桃園市○○區○○○路○段00號          │
│            劉綠妹　　住新北市○○區○○街00巷00號2樓         │
│            葉劉鳳珠　住新北市○○區○○○路000號             │
│            劉徐美妹　住桃園市○○區○○路000巷000號          │
│            劉世傳　　住桃園市○○區○○路000巷000號          │
│            劉世鈺　　住桃園市○○區○○路000巷000號          │
│            劉世譽　　住桃園市○○區○○路○段000號           │
│            劉麗珍　　住桃園市○○區○○路○段000號           │
│            劉寶蓮　　住桃園市○○區○○路○段000巷00號       │
│            李春梅　　住桃園市○○區○○○路00巷00號          │
│            張鉻峰　　住桃園市○○區○○○路00巷00號          │
│            張長有　　住桃園市○○區○○○街00號              │
│            張長樂　　住桃園市○○區○○0○0號                │
│            張進財　　住桃園市○○區○○○路000巷00號         │
│            張千慧　　住桃園市○○區○○○路00巷00號          │
│            陳安行　　住嘉義縣○○鄉○○路00號9樓             │
│            顧緒健　　住桃園市○○區○○街0號                 │
│            陳映竹　　住桃園市○○區○○○街00號              │
│            陳治嘉　　住桃園市○○區○○○街00號              │
│            葉保先　　住新北市○○區○○街000巷0號5樓         │
│            葉金華　　住花蓮縣○○鄉○○路○段000號           │
│            葉孺萱　　住新北市○○區○○街000巷0號5樓         │
│            葉淑華　　住桃園市○○區○○路○段000巷000號      │
│            吳石寶　　住桃園市○○區○○街00號                │
│            李宗淵　　住新北市○○區○○街00巷00弄0號3樓      │
│            李宗卿　　住新北市○○區○○路000巷00號13樓       │
│            李宗政　　住新北市○○區○○路000號2樓            │
│            吳璿豪　　住桃園市○○區○○路000號20樓 
         │
└───────────────────────────────┘